臺灣板橋地方法院刑事判決　　　　　　　 94年度易字第682號
公　訴　人　臺灣板橋地方法院檢察署檢察官
被　　　告　丁○○
　　　　　　　　　　（另案在臺灣臺北監獄執行中）
上列被告因竊盜案件，經檢察官提起公訴（九十四年度偵緝字第
八七七號）及移送併辦（臺灣臺北地方法院檢察署九十四年度偵
字第六九九九號），本院判決如下：
    主  文
丁○○共同連續攜帶兇器竊盜，累犯，處有期徒刑壹年貳月。
扣案一字螺絲起子、電動起子、小十字起子、剪刀、一字起子、
手電筒各壹支、手套壹雙、裝置工具之背袋壹個，均沒收之。
    事  實
一、丁○○前於民國（下同）八十八年間，因竊盜、搶奪、違反
    藥事法等案件，經本院以八十八年度少訴字第二九號判決分
    別判處有期徒刑一年二月、六月、六月，並定應執行刑為有
    期徒刑二年確定，於八十九年九月六日縮刑假釋交付保護管
    束，又於九十年間，因竊盜案件，經本院以八十九年度少易
    字第十八號判處有期徒刑一年四月確定，並與上開案件經本
    院以九十年度聲字第九七九號裁定更定應執行刑為有期徒刑
    三年確定，並於九十一年四月二十八日縮刑假釋期滿執行完
    畢（構成累犯）；又於九十三年間，因強盜案件，經臺灣士
    林地方院以九十三年度訴字第八十八號判處有期徒刑五年六
    月，並經臺灣高等法院、最高法院駁回上訴確定，及於九十
    三年間，另因違反槍砲彈藥刀械管制條例、偽造文書、竊盜
    等案件，經本院以九十三年度訴第五０八號判決分別判處有
    期徒刑一年四月、四月、一年六月，並定應執行刑為有期徒
    刑三年，經臺灣高等法院駁回上訴確定，現正執行中。其仍
    不知悔改，竟意圖為自己不法所有，基於竊盜之概括犯意，
    自九十四年一月九日起至九十四年四月二十六日止，連續在
    如附表一所示之地點，或獨自一人，或與真實姓名年籍不詳
    綽號「阿忠」之成年男子，基於共同竊盜之犯意聯絡，以客
    觀上足以傷害他人生命、身體之螺絲起子等工具，竊取如附
    表一所示被害人之財物（詳細犯罪時間、地點、行為人、被
    害人、行為態樣及所得財物，如附表一所示）。嗣於九十四
    年一月十日凌晨三時三十分許，丁○○駕車搭載不知情之林
    雅惠（經檢察官另為不起訴處分確定）前往臺北縣林口鄉○○○路○段六號路旁，丁○○下車尋找可供行竊之車輛，林
    雅惠在車上等候時，適為巡邏員警經過發現該車停於路旁，
    甚為可疑，乃上前盤查，丁○○發現即趁隙逃逸，員警則在
    車上發現有遭拆卸之汽車音響、方向燈等物，經林雅惠告知
    警員是丁○○所有之物品，始為警查知上情，並扣得丁○○
    所有，供其行竊所用之一字螺絲起子一支。又於九十四年四
    月二十六日上午七時二十分許，在臺北市○○○路、長春路
    停車場內，丁○○與真實姓名年籍不詳綽號「阿忠」之成年
    男子，竊取車號Ｆ九─八八九九號自用小客車內之後照鏡、
    汽車音響，得手後當場為警查獲丁○○，綽號「阿忠」之男
    子則乘機逃逸，並扣得綽號「阿忠」之成年男子所有，供其
    行竊所用之電動起子、小十字起子、剪刀、一字起子、手電
    筒各一支、手套一雙、放置上開工具之背袋一個。
二、案經臺北市縣府警察局新莊分局移送臺灣板橋地方法院檢察
    署檢察官偵查起訴，及臺北市政府警察局中山分局報請臺灣
    臺北地方法院檢察署檢察官偵查移送併辦。
    理  由
一、訊據被告丁○○就其於附表一所示之時、地，竊取如附表一
    所示被害人之財物之事實，於本院審理中坦承不諱，並有如
    附表一證據欄所示之證據足資佐證，足認被告此部分之自白
    與事實相符，應堪信為真實。本件事證明確，被告犯行洵堪
　　認定，應依法論科。
二、查螺絲起子等物，為金屬製品，客觀上足以對人之生命、身
    體造成危害，應屬兇器無疑。核被告丁○○所為，分別係犯
    如附表一所犯法條欄所示之罪。公訴意旨雖未論及被告如附
    表一編號四、五所示之犯行部分，惟此部分與起訴部分，有
    連續犯裁判上一罪之關係，應為起訴效力所及，本院自得加
    以審究。被告就其與真實姓名年籍不詳綽號「阿忠」之成年
    人共同所為之竊盜犯行部分，有犯意聯絡及行為分擔，均為
    共同正犯。又被告多次竊盜犯行，時間緊接，所犯為構成犯
    罪要件相同之罪名，顯係基於概括犯意反覆為之，為連續犯
    ，應依法論以情節較重之共同攜帶兇器竊盜既遂罪一罪，並
    加重其刑。又被告前於八十八年間，因竊盜、搶奪、違反藥
    事法等案件，經本院以八十八年度少訴字第二九號判決分別
    判處有期徒刑一年二月、六月、六月，並定應執行刑為有期
    徒刑二年確定，於八十九年九月六日縮刑假釋交付保護管束
    ，又於九十年間，因竊盜案件，經本院以八十九年度少易字
    第十八號判處有期徒刑一年四月確定，並與上開案件經本院
    以九十年度聲字第九七九號裁定更定應執行刑為有期徒刑三
    年確定，並於九十一年四月二十八日縮刑假釋期滿執行完畢
    ，有臺灣高等法院被告前案紀錄表一件在卷可稽，其於有期
    徒刑執行完畢後五年內，再犯有期徒刑以上刑之本罪，為累
    犯，應依法加重其刑，並遞加重之。爰審酌被告素行、犯罪
    之動機、目的、手段、犯罪所得財物及犯罪後坦承犯行之態
    度等一切情狀，量處如主文所示之刑。扣案之一字螺絲起子
    一支及電動起子、小十字起子、剪刀、一字起子、手電筒各
    一支、手套一雙、裝置上開工具之背袋一個，分別為被告或
    共犯綽號「阿忠」之成年男子所有，且係供被告本案竊盜犯
    行所用之物，業據被告供明在卷，爰依刑法第三十八條第一
    項第二款規定宣告沒收之。至員警於九十四年一月十日凌晨
    三時三十分許，在丁○○所駕駛之車輛內另查扣之磨平起子
    、剪刀、雙岔起子各一支，被告否認為其所有，亦查無積極
    證據證明係被告所有供其為本案犯行所用之物，爰不予宣告
    沒收。
三、移送併辦（臺灣臺北地方法院檢察署九十四年度偵字第六九
    九九號）意旨另以：被告另與戴駿豪、張嘉謙、乙○○、甲○○及翁碧惠等人，共同基於意圖為自己不法所有之犯意聯
    絡，自九十四年二月間起至同年四月二十六日止，由丁○○
    與戴駿豪連續於深夜時間破壞民眾置於公有停車場之自小客
    車後，行竊車內之音響、零件，得手後再分別售予乙○○、
    甲○○及翁碧惠等人，因認被告此部分亦涉有竊盜罪嫌。移
    送併辦意旨認被告涉有此部分之竊盜犯行，無非係以偵查中
    同案被告乙○○、張嘉謙於警詢中之供述、證人楊宗祐於警
    詢中之證述、扣案之衛星導航器一部及在乙○○、甲○○住
    處查獲之汽車音響、ＣＤ換片箱、音響主機、遙控器等物為
    其主要論據。訊據被告堅決否認涉有此部分之竊盜犯行，辯
    稱：伊沒有與戴駿豪、張嘉謙、乙○○、甲○○或翁碧惠一
    起去偷過東西，伊只有曾將偷得之汽車音響轉賣乙○○而已
    ，員警在乙○○、甲○○處所查獲之汽車音響等物，均不是
    伊偷的等語。經查：
（一）證人即偵查中同案被告乙○○於警訊中係供稱：「物品是
      綽號比克之戴駿豪及綽號企鵝之丁○○（偵查中冒名吳志
      昌）等人陸續拿來賣給我的。據我聽他們二人說，是他們
      偷來的」、「他們都會先打電話找我並電話中告訴我今日
      偷到何物，讓我有時間先找買主，以換取現金，之後就會
      將贓物帶來我住處交給我脫售。他們偷到這些物品後轉售
      給我係換取現金，取得現金後他們就離開了」等語（見併
      案偵查卷第三十四頁），惟其於檢察官偵查中則供稱：「
      在客廳及紙箱中查獲的東西，都是戴駿豪帶來的，他叫我
      幫他賣，但我不知道是否為贓物」、「床下查獲得音響是
      壞掉要修的」、「戴駿豪、丁○○都有拿給我賣過，我們
      在聊天時有聽他們提倒是偷來的。他們會打電話告知我手
      上有什麼東西，叫我找買主」等語（見併案偵查卷第二一
      五頁），其於本院審理中亦到庭證稱：「被告交給我汽車
      音響一、二次而已，是請我幫他轉賣，他沒有說東西來源
      ，但有聽他在聊天時說哪邊車子比較多這樣，沒有說的很
      明白，沒有直接說是偷來的」、「警察來時查獲之物品都
      是從戴駿豪那裡來的，沒有從被告那裡收購來的」、「被
      告之前賣給我的，都已經轉賣掉了」、「我沒有與被告一
      起偷過東西」等語（見本院九十四年十月二十一日審判筆
      錄第九至十三頁），是證人乙○○上開警詢、偵查及本院
      審理中之證言，僅係自承曾向被告收購被告竊得之汽車音
      響，及員警在其住處查獲之汽車音響等物，均係戴駿豪所
      交付，並非被告所交付等情，其並未曾證稱被告有與戴駿
      豪、張嘉謙、乙○○、甲○○或翁碧惠等人，自九十四年
      二月間起至同年四月二十六日止，於深夜時間破壞民眾置
      於公有停車場之自小客車後，行竊車內之音響、零件之事
      實。
（二）證人即偵查中同案被告張嘉謙於警詢中係供稱：「我是早
      上去乙○○那裡睡覺，直到上午九時左右，戴駿豪與翁碧
      惠二人一起進來，我才起床」、「我沒有親眼看見戴駿豪
      及他人拿汽車音響或汽車後照鏡賣給乙○○」、「戴駿豪
      拿汽車音響過來沒說是偷來的」等語（見併案偵查卷第七
      八至八十頁），其於檢察官偵查中供稱：「當天是去找乙○○聊天，等翁碧惠下班」、「有看過他們在買賣音響，
      但不曾過問」、「我沒有參與竊盜或買賣贓物」等語（見
      併案偵查卷第二一七頁），是證人張嘉謙亦未曾證稱被告
      有與戴駿豪、張嘉謙、乙○○、甲○○或翁碧惠等人，自
      九十四年二月間起至同年四月二十六日止，於深夜時間破
      壞民眾置於公有停車場之自小客車後，行竊車內之音響、
      零件之事實。
（三）被告於警詢、偵查中雖曾自承有與戴駿豪共同行竊二次，
      時間、地點我已不記得，都是行竊車內汽車音響及照後鏡
      等語，惟其於本院審理中則否認有與戴駿豪共同行竊，是
      其自白已然前後不一，非無瑕疵可指，況證人戴駿豪於警
      詢、偵查及本院審理中，亦均否認有與被告共同行竊之行
      為（見併案偵查卷第五十八頁、第二一六頁、本院九十四
      年十月二十七日審判筆錄第十五頁），是亦無從僅依被告
      上開有瑕疵之自白，即遽以推論其有與戴駿豪共同行竊之
      行為。
（五）至員警在乙○○、甲○○住處查獲之汽車音響、ＣＤ換片
      箱、音響主機、遙控器等物中之一部分及在戴駿豪背包裡
      查獲之衛星導航器一部，經追查分別係被害人游承修、廖
      春慧、高光祖、陳舜鄰、周明國、呂盈慧、樓濱義、李瑞
      裕及楊宗祐所失竊之物，固據渠等於警詢中陳述屬實，惟
      細繹上開被害人之陳述，渠等僅指述失竊之時間、地點，
      但並未目擊行竊之人或失竊之經過，自無從推論係被告或
      戴駿豪、張嘉謙、乙○○、甲○○、翁碧惠等人所竊取。
      況依據社會生活經驗，持有贓物之合理原因非一，無從以
      持有贓物，忖度取得贓物之來源，縱乙○○、甲○○係以
      竊盜、拾得遺失物或故買贓物等犯罪手段取得該贓物，所
      涉犯罪構成要件各不相同，亦無從任意推定被告與渠等有
      共同行竊之行為，致違刑事訴訟法發覺真實之原則。
（六）此外，復查其他積極證據證明被告有此部分公訴人所指之
      竊盜犯行，應認不能證明被告有此部分之犯罪，故此部分
      非屬起訴效力所及，本院無從加以審究，併此敘明。
據上論斷，應依刑事訴訟法第二百九十九條第一項前段，刑法第
二十八條、第五十六條、第三百二十一條第一項第三款、第四十
七條、第三十八條第一項第二款，判決如主文。
本案經檢察官黃怡華到庭執行職務。
中　　華　　民　　國　　94　　年　　11　　月　　10　　日
                  刑事第十九庭    審判長法　官  白光華
                               　       法  官  曾淑娟
                                 　     法  官  楊志雄
以上正本證明與原本無異
如不服本判決應於送達後10日內向本院提出上訴狀
                                      　書記官　陳靜怡
中　　華　　民　　國　　94　　年　　11　　月　　10　　日
附錄本案論罪科刑法條全文：
中華民國刑法第321條
 犯竊盜罪而有左列情形之一者，處六月以上、五年以下有期徒刑
：
一  於夜間侵入住宅或有人居住之建築物、船艦或隱匿其內而犯
之者。
二  毀越門扇、牆垣或其他安全設備而犯之者。
三  攜帶兇器而犯之者。
四  結夥三人以上而犯之者。
五  乘火災、水災或其他災害之際而犯之者。
六  在車站或埠頭而犯之者。
前項之未遂犯罰之。
~T48W1Z1;
附表一
┌─┬───┬────┬─────────┬───┬───────┬────┐
│編│時間  │地點    │行為態樣及竊得財物│被害人│證據          │所犯法條│
│號│      │        │                  │      │              │        │
├─┼───┼────┼─────────┼───┼───────┼────┤
│1 │94年 1│臺北縣林│丁○○持一字型螺絲│謝志遠│被告丁○○於偵│刑法第32│
│  │月9 日│口鄉八德│起子破壞車號4258- │（車主│查中之自白、證│1 條第 1│
│  │21時起│路48巷內│HV號右後車窗行竊（│周翠柳│人林雅惠於警詢│項第3 款│
│  │至1 月│        │毀損部分未據告訴）│）    │及偵查中之證述│之攜帶兇│
│  │10日3 │        │，竊得回數票4 張，│      │、被害人謝志遠│器竊盜罪│
│  │時30分│        │於1 月10日3 時30分│      │於警詢中之陳述│        │
│  │許間某│        │許於臺北縣林口鄉文│      │、回數票4 張之│        │
│  │時點  │        │化二路一段6 號旁車│      │贓物認領保管單│        │
│  │      │        │號8E-5572 號自小客│      │1 件、扣案之一│        │
│  │      │        │車內，為警查獲竊得│      │字螺絲起子一支│        │
│  │      │        │之回數票4 張及行竊│      │。            │        │
│  │      │        │工具一字螺絲起子1 │      │              │        │
│  │      │        │支。              │      │              │        │
├─┼───┼────┼─────────┼───┼───────┼────┤
│2 │94年 1│臺北縣林│丁○○持一字型螺絲│劉秋蘭│被告丁○○於偵│刑法第32│
│  │月10日│口鄉文化│起子，破壞車號9799│      │查中之自白、證│1 條第 1│
│  │3 時30│二路一段│-FE 號左前車窗行竊│      │人林雅惠於警詢│項第3 款│
│  │分許  │6 號前  │（毀損部分未據告訴│      │及偵查中之陳述│、第二項│
│  │      │        │），進入車內弄開塑│      │、被害人劉秋蘭│之攜帶兇│
│  │      │        │膠、鬆開螺絲，欲行│      │於警詢中之陳述│器竊盜未│
│  │      │        │竊車內之之汽車音響│      │、贓物認領保管│遂罪    │
│  │      │        │時，於1 月10日3 時│      │單1 件、扣案之│        │
│  │      │        │30分許，見警車經過│      │一字螺絲起子1 │        │
│  │      │        │，未及取走前揭音響│      │支。          │        │
│  │      │        │即逃離現場而未遂。│      │              │        │
├─┼───┼────┼─────────┼───┼───────┼────┤
│3 │94年 1│臺北縣三│丁○○持一字型螺絲│不詳  │被告丁○○於偵│刑法第32│
│  │月9 日│重市正義│起子，鬆開螺絲、剪│      │查中之自白、證│1 條第 1│
│  │19時許│北路正確│斷電線行竊賓士牌汽│      │人林雅惠於警詢│項第3 款│
│  │      │地點不詳│車，竊得後照鏡2 支│      │及偵查中之陳述│之攜帶兇│
│  │      │        │，於1 月10日3 時30│      │、被害人前揭遭│器竊盜罪│
│  │      │        │分許於臺北縣林口鄉│      │竊之賓士汽車後│        │
│  │      │        │文化二路一段6 號旁│      │照鏡2 支之代保│        │
│  │      │        │車號8E-5572 號自小│      │管條1 件及翻拍│        │
│  │      │        │客車內，為警查獲竊│      │照片1 張、扣案│        │
│  │      │        │得之後照鏡2 支及行│      │之一字螺絲起子│        │
│  │      │        │竊工具一字螺絲起子│      │1 支。        │        │
│  │      │        │1 支。            │      │              │        │
├─┼───┼────┼─────────┼───┼───────┼────┤
│4 │94年 1│臺北縣林│丁○○持一字型螺絲│不詳  │丁○○於偵查中│同上    │
│  │月10日│口鄉文化│起子破壞馬自達白色│      │之自白、證人林│        │
│  │1 時至│二路一段│自小客車車窗行竊（│      │雅惠於警詢及偵│        │
│  │3 時許│6 號附近│毀損部分未據告訴）│      │查中之陳述、被│        │
│  │間某時│正確地點│，進入車內弄開塑膠│      │害人前揭遭竊之│        │
│  │點    │不詳    │、鬆開螺絲，竊得車│      │汽車音響1組之 │        │
│  │      │        │內之汽車音響1 組，│      │代保管條1件及 │        │
│  │      │        │於1 月10日3 時30分│      │翻拍照片1張、 │        │
│  │      │        │許於臺北縣林口鄉文│      │扣案之一字螺絲│        │
│  │      │        │化二路一段6 號旁車│      │起子1 支。    │        │
│  │      │        │號8E -5572號自小客│      │              │        │
│  │      │        │車內，為警查獲竊得│      │              │        │
│  │      │        │之汽車音響1 組及行│      │              │        │
│  │      │        │竊工具一字螺絲起子│      │              │        │
│  │      │        │1 支。            │      │              │        │
├─┼───┼────┼─────────┼───┼───────┼────┤
│5 │94年 4│臺北市中│丁○○與綽號「阿忠│丙○○│丁○○於警詢中│同上    │
│  │月26日│山區建國│」之男子，攜帶「阿│      │之自白、被害人│        │
│  │7 時許│北路、長│忠」所有之工具 1批│      │丙○○於警詢中│        │
│  │      │春路停車│（包含電動螺絲起子│      │之陳述、前揭遭│        │
│  │      │場西南角│1 臺、小十字起子 1│      │竊汽車音響之贓│        │
│  │      │        │支、剪刀1 支、一字│      │物認領保管單1 │        │
│  │      │        │起子1 支、手電筒 1│      │件、扣案之電動│        │
│  │      │        │支、手套1 雙），由│      │螺絲起子1 臺、│        │
│  │      │        │「阿忠」使用電動螺│      │鐵剪1 把、一字│        │
│  │      │        │絲起子將車號F9-889│      │螺絲起子1 支、│        │
│  │      │        │9 號自小客車左、右│      │黑色手套1 雙、│        │
│  │      │        │後照示鏡卸下，由陳│      │小型手電筒1支 │        │
│  │      │        │志豪使用剪刀剪電線│      │。            │        │
│  │      │        │，再由「阿忠」敲破│      │              │        │
│  │      │        │前揭車輛右前車窗卸│      │              │        │
│  │      │        │下車內CLARION 牌汽│      │              │        │
│  │      │        │車音響1 臺，得手後│      │              │        │
│  │      │        │「阿忠」即持竊得之│      │              │        │
│  │      │        │左、右後照鏡先行離│      │              │        │
│  │      │        │去，丁○○於剪斷汽│      │              │        │
│  │      │        │車音響電線時，為車│      │              │        │
│  │      │        │主發現，遂往停車場│      │              │        │
│  │      │        │出口逃離，為警查獲│      │              │        │
│  │      │        │。                │      │              │        │
└─┴───┴────┴─────────┴───┴───────┴────┘
